ACORDAO-COMPLETO-2367645

ACÓRDÃO DE RELAÇÃO

ACÓRDÃO DE RELAÇÃO 7628/2019 ATA 28/2019 - PRIMEIRA CÂMARA

Acórdão 7628/2019-TCU-Primeira Câmara
Vistos, relacionados e discutidos estes autos de recurso de reconsideração, interposto por Joaquim Miguel Gally Galvão (R001, peça 49) , contra o Acórdão 1841/2019-TCU-Primeira Câmara (peça 38) , por meio do qual, esta Corte julgou irregulares as contas do responsável e lhe imputou débito solidário;
Considerando que a notificação da decisão ocorreu em 26/3/2019 (peça 47) e que, o presente recurso foi interposto em 15/4/2019; expirado, portanto, o prazo de 15 (quinze) dias estabelecido no art. 33 da Lei 8.443/1992;
Considerando que o parágrafo único do art. 32 da Lei 8.443/92 e o § 2º do art. 285 do Regimento Interno do TCU não autorizam o conhecimento de recurso de reconsideração intempestivo, salvo em razão da superveniência de fatos novos;
Considerando que a análise do recurso pela Serur demonstrou que os elementos apresentados não suprem a exigência necessária para que seja relevada a intempestividade;
	Considerando os pareceres uniformes da Secretaria de Recursos e do Ministério Público junto ao Tribunal no sentido do não-conhecimento do presente recurso, por ser intempestivo e não apresentar fatos novos;
	Os Ministros do Tribunal de Contas da União, reunidos em Sessão de Primeira Câmara, ACORDAM, por unanimidade, com fundamento no art. 32, parágrafo único, da Lei 8.443/1992 c/c o art. 285, caput e § 2º, do Regimento Interno do TCU, em não conhecer do recurso de reconsideração e dar ciência deste acórdão e da instrução, peça 52, ao recorrente.
1. Processo TC-Processo 004.040/2016-3 (TOMADA DE CONTAS ESPECIAL) 
	1.1. Responsáveis: Joaquim Miguel Gally Galvão (XXX.904.995-XX) ; Rosival Rufino de Santana - Me (73.763.682/0001-68) 
	1.2. Recorrente: Joaquim Miguel Gally Galvão (XXX.904.995-XX) 
	1.3. Órgão/Entidade: Prefeitura Municipal de Coaraci - BA
	1.4. Relator: Ministro Walton Alencar Rodrigues
	1.5. Representante do Ministério Público: Procuradora-Geral Cristina Machado da Costa e Silva
	1.6. Relator da deliberacão recorrida: Ministro-Substituto Augusto Sherman Cavalcanti
	1.7. Unidades Técnicas: Secretaria de Recursos (SERUR) ; Secretaria de Controle Externo de Tomada de Contas Especial (SecexTCE) .
	1.8. Representação legal: Marcos Antonio Farias Pinto (14421/OAB-BA) e outros, representando Joaquim Miguel Gally Galvao. 
	1.9. Determinações/Recomendações/Orientações: não há.

Primeira Câmara

Prefeitura Municipal de Coaraci - BA

Joaquim Miguel Gally Galvão (XXX.904.995-XX); Rosival Rufino de Santana - Me (73.763.682/0001-68)

ACORDAO-COMPLETO-2371981

Acórdão de Relação 5087/2020 - Primeira Câmara

Acórdão de Relação

ACORDAO-COMPLETO-2484359

Acórdão 3395/2022 - Primeira Câmara

WALTON ALENCAR RODRIGUES

Ministro-Substituto Augusto Sherman Cavalcanti

Marcos Antonio Farias Pinto (14421/OAB-BA) e outros, representando Joaquim Miguel Gally Galvao.

Procuradora-Geral Cristina Machado da Costa e Silva

TOMADA DE CONTAS ESPECIAL (TCE)

Secretaria de Recursos (SERUR); Secretaria de Controle Externo de Tomada de Contas Especial (SecexTCE).